【裁判字號】    96,易,1558
【裁判日期】    970331
【裁判案由】    竊盜
【裁判全文】
臺灣臺南地方法院刑事判決              96年度易字第1558號
公  訴  人  臺灣臺南地方法院檢察署檢察官
被      告  甲○○
                    （現羈押於臺灣臺南看守所）
上列被告因竊盜案件，經檢察官提起公訴（96年度營偵字第1424
號），被告於準備程序期日就被訴事實為有罪陳述，本院裁定進
行簡式審判程序，判決如下：
    主  文
甲○○踰越安全設備竊盜，處有期徒刑捌月；又竊盜，處有期徒
刑參月，應執行有期徒刑拾月。
    事  實
一、甲○○前於民國94年間，甫因犯竊盜罪，經臺灣嘉義地方法
    院於94年12月29日判處有期徒刑10月，緩刑2年確定，詎仍
    不知悔改，復於緩刑期間內，(一)先於96年9月30日上午4時許
    ，騎乘車牌號碼LRT-668號重型機車行經臺南縣鹽水鎮○○
    路140之4號乙○○經營之「好食在自助餐店」（無人居住）
    時，見該店之廁所窗戶未關閉，認有機可趁，竟意圖為自己
    不法之所有，徒手拆下安全設備之窗戶紗窗及窗框（均未毀
    損）後，自窗口爬入自助餐店內，再竊取乙○○所有、放置
    在故障冰箱內及櫃臺抽屜內之新臺幣（下同）50元硬幣20枚
    、10元硬幣550枚及5元硬幣120枚，計7100元得手。(二)甲○
    ○復於同日上午5時20分許，騎乘上揭機車行經臺南縣鹽水
    鎮○○路135號前，見丙○○所有停放在路旁之車牌號碼
    U0-2118號自用小貨車車門未上鎖，竟另行基於為自己不法
    所有之犯意，徒手竊取丙○○所有、置於前開小貨車內之4
    號電池12顆及鑰匙6支（價值約120元）得手。嗣甲○○於同
    日上午5時30分許，在臺南縣鹽水鎮○○路135號前為警查獲
    ，並經警當場扣得50元硬幣20枚、10元硬幣550枚、5元硬幣
    120枚、4號電池12顆及鑰匙6支。
二、案經臺南縣警察局新營分局報請臺灣臺南地方法院檢察署檢
    察官偵查起訴。
    理  由
一、本件被告所犯為死刑、無期徒刑、最輕本刑為三年以上有期
    徒刑以外之罪，亦非屬高等法院管轄之第一審案件，其於準
    備程序進行中，先就被訴事實為有罪之陳述，經法官告知簡
    式審判程序之旨，並聽取公訴檢察官之意見後，依刑事訴訟
    法第273條之1第1項、第273條之2等規定，裁定進行簡式審
    判程序，且不受同法第159條第1項、第161條之2、第161 條
    之3、第163條之1及第164條至第170條所規定證據能力認定
    及調查方式之限制，合先敘明。
二、訊據被告甲○○於本院審理時對於前揭事實均坦承不諱，核
    與證人乙○○及丙○○於警詢時證述之情節相符，並有扣押
    書1份、贓物認領保管單2份、現場照片暨扣押物品照片20張
    等在卷足稽，堪信被告前開任意性自白與事實相符，應堪採
    信。故本件事證明確，被告上開犯行堪以認定。
三、按窗戶依社會通常觀念，足認具有防閑之作用，應屬刑法第
    321條第1項第2款所稱之其他安全設備。是本件核被告所為
    ，各係犯刑法第321條第1項第2款之踰越安全設備竊盜罪以
    及同法第320條第1項之竊盜罪。又被告所犯上開二罪間，犯
    意個別，行為殊異，應予分論併罰。起訴意旨雖認被告於犯
    罪事實(一)所為，尚涉犯刑法第321條第1項第1款之於夜間侵
    入住宅竊盜罪嫌，然查，「好食在自助餐店」係屬營業用之
    餐廳場所，且無其他積極具體證據證明該餐店確為有人居住
    之住宅，是檢察官就此部分之起訴事實及法條容有誤會，併
    此敘明。茲審酌被告前於94年間，甫因犯竊盜罪，經臺灣嘉
    義地方法院判處有期徒刑10月，緩刑2年確定，素行不佳，
    復在緩刑期間內又犯下多起竊盜案件（均未構成累犯），顯
    見並無悔改之意，及其犯本罪之動機、目的、手段，被害人
    等所受之財物損失均甚微，且均已發還，及被告犯後坦承犯
    行，態度尚佳等一切情狀，各量處如主文所示之刑，並定其
    應執行之刑，以資懲儆。
四、據上論斷，應依刑事訴訟法第273條之1第1項、第299條第1
    項前段，刑法第321條第1項第2款、第320條第1項、第51條
    第5款，判決如主文。
本案經檢察官丁○○到庭執行職務
中    華    民    國    97    年    3     月    31    日
                    刑事第十庭  法  官  林臻嫺
以上正本證明與原本無異。
如不服本判決應於收受本判決後10日內向本院提出上訴書狀，並
應敘述具體理由。如未敘述上訴理由者，應於上訴期間屆滿後20
日內向本院補提理由書狀（均須按他造當事人之人數附繕本）「
切勿逕送上級法院」。
                                書記官  許悉愛
中    華    民    國    97    年    3     月    31    日
附錄本件論罪科刑法條
中華民國刑法第321條
犯竊盜罪而有左列情形之一者，處 6 月以上、 5 年以下有期徒
刑：
一  於夜間侵入住宅或有人居住之建築物、船艦或隱匿其內而犯
之者。
二  毀越門扇、牆垣或其他安全設備而犯之者。
三  攜帶兇器而犯之者。
四  結夥三人以上而犯之者。
五  乘火災、水災或其他災害之際而犯之者。
六  在車站或埠頭而犯之者。
前項之未遂犯罰之。
中華民國刑法第320條
意圖為自己或第三人不法之所有，而竊取他人之動產者，為竊盜
罪，處 5 年以下有期徒刑、拘役或 5 百元以下罰金。
意圖為自己或第三人不法之利益，而竊佔他人之不動產者，依前
項之規定
處斷。
前二項之未遂犯罰之。


司法院資訊處製作；財團法人民間司法改革基金會備份。
